臺灣高雄地方法院刑事判決　　　　　　 94年度簡上字第664號
上　訴　人　臺灣高雄地方法院檢察署檢察官
被　　　告　癸○○
　　　　　　　　　　（現羈押於臺灣高雄看守所）
上列上訴人因被告竊盜案件，不服本院高雄簡易庭94年度簡字第
4102號中華民國94年7 月18日第一審判決（聲請簡易處刑案號：
臺灣高雄地方法院檢察署94年度偵字第14101 號），提起上訴，
暨聲請併案審理（移送併辦案號：同上署94年度偵字第25398 號
、94年度速偵字第1382號、第1528號；臺灣板橋地方法院檢察署
94年度偵字第12903 號、第12906 號；臺灣新竹地方法院檢察署
94年度速偵字第1200號、臺灣台東地方法院檢察署94年度偵字第
1810號），本院管轄之第二審合議庭認不得以簡易判決處刑，改
依通常程序為第一審之審判，茲判決如下：
    主  文
原判決撤銷。
癸○○連續竊盜，累犯，處有期徒刑壹年陸月。扣案之鑰匙陸支
，沒收。
    事  實
一、癸○○前於民國92年間因竊盜案件，經本院以93年簡字第10
    80號判決判處有期徒刑4 月確定，於94年2 月12日徒刑執行
    完畢出監。詎猶不知悔改，復意圖為自己不法之所有之概括
    犯意，連續為下列竊盜犯行：
（一）於94年6 月16日10時許，行經高雄市○○區○○里○○路
      75號騎樓處，見壬○○○○所有車牌號碼XRX-599 號重型
      機車之鑰匙未拔，竟趁無人之際，發動電門，竊取該機車
      得手。嗣於同年月17日23時45分許，在高雄市○○區○○
      路387 巷口前，為警查獲其騎乘已通報失竊之上開機車，
      始悉上情。
（二）於94年6 月25日9 時許，在台北縣新莊市○○街147 巷1
      號前，持其所有鑰匙1 支竊取庚○○所有車牌號碼FN-248
      號重型機車得手，嗣於同年月29日3 時許，騎乘上開機車
      行經台北市大同區○○○路○ 段與民權西路口時，為警攔
      檢查獲，並當場扣得鑰匙1 支。
（三）於94年7 月31日18時許，在新竹市○○路153 號前，持其
      所有鑰匙1 支竊取丁○○所有車牌號碼SBT-680 號輕型機
      車得手，及於同年8 月2 日9 時許，在新竹市○○街1 巷
      後火車站停車場內，持竊取上開車牌號碼SBT-680 號輕型
      機車之同1 把鑰匙，竊取己○○所有車牌號碼RJC-499 號
      輕型機車得手，嗣於同年8 月2 日9 時45分許，為警於新
      竹市○○路256 號前查獲，並當場扣得鑰匙1 支。
（四）於94年8 月14日22時許，在台東縣台東市火車站停車場，
      持其所有鑰匙1 支竊取辛○○所有車牌號碼OMK-953 號重
      型機車得手，嗣於同年月19日6 時許，騎乘上開機車行經
      台東市○○路○ 段347 號時，為警攔檢查獲，並當場扣得
      鑰匙1 支。
（五）於94年10月5 日17時50分許，在高雄市○○區○○路392
      號前，持其所有鑰匙1 支插入戊○○所有車牌號碼WCD-16
      6 號重型機車鎖孔，正欲發動竊取時，為警當場查獲，致
      未得手，並當場扣得鑰匙1 支。
（六）於94年10月27日11時至12時間，在高雄市三民區○○○路
      與遼寧一街口，持其所有鑰匙1 支竊取丙○○○所有車牌
      號碼YWO-907 號輕型機車得手，嗣於同年11月2 日10時許
      ，騎乘上開機車行經高雄市左營區○○○路61巷口時，為
      警攔檢查獲，並當場扣得鑰匙1 支。
（七）於94年11月29日16時許，在高雄市三民區○○○路277 巷
      處，持其所有鑰匙1 支竊取乙○○所有供王楊翠霞使用車
      牌號碼YXV-718 號輕型機車得手，嗣於同年12月2 日20時
      許，騎乘上開機車行經高雄市○○區○○街515 巷口時，
      為警攔檢查獲，並當場扣得鑰匙1支 。
二、案經高雄市政府警察局報請臺灣高雄地方法院檢察署檢察官
    偵查後聲請簡易判決處刑及移送併案審理。
    理  由
壹、程序方面：
    按被告以外之人於審判外之陳述，雖不符前4 條（指刑事訴
    訟法第159條之1至第159條之4）之規定，而經當事人於審判
    程序同意作為證據，法院審酌該言詞陳述或書面陳述作成時
    之情況，認為適當者，亦得為證據，刑事訴訟法第159 條之
    5 第1 項定有明文。本案被告癸○○對於證人陳維琳、庚○○、丁○○、己○○、辛○○、戊○○、丙○○○、王楊翠
    霞、謝英汶於警詢中所為之陳述，於本院審理時均明確表示
    ：不爭執證據能力，並同意作為本案之證據等語（本院卷第
    113 頁參照），且本院審酌上開證人於警詢所為陳述作成時
    之狀況，認為適當，依刑事訴訟法第159 條之5 第1 項之規
    定，認為係傳聞法則之例外，應有證據能力。
貳、實體方面：
一、上揭連續竊盜之犯罪事實，業據被告癸○○於警詢、偵查及
    本院審理中均坦承不諱，復據被害人、庚○○、丁○○、己○○、辛○○、戊○○、丙○○○、王楊翠霞於警詢，及證
    人陳維琳、謝英汶於警詢中均指訴綦詳，並有被害人所出具
    之贓物認領保管單8 紙在卷可稽，復有鑰匙6 支扣案足證，
    足見被告前開自白核與事實相符，應可採信。綜上所述，本
    案事證明確，被告犯行洵堪認定。
二、核被告所為，事實欄一（一）至（四）、（六）、（七）係
    犯刑法第320 條第1 項之竊盜罪、所為事實欄一（五）係犯
    第320 條第3 項之竊盜未遂罪。被告先後多次竊盜既遂及竊
    盜未遂犯行，時間接近，手法雷同，所犯構成要件相同，顯
    係基於概括犯意而為，應依刑法第56條之連續犯規定，論以
    情節較重之刑法第320 條第1 項之竊盜既遂罪，並加重其刑
    。又上開犯罪事實（二）至（七）部分，雖未經檢察官聲請
    簡易判決處刑，然該部分犯行既與本案聲請簡易判決處刑部
    分有連續犯之裁判上一罪關係，且經檢察官移送併案審理，
    本院自得加以審判。查被告前於92年間因竊盜案件，經本院
    以93年簡字第1080號判決判處有期徒刑4 月確定，於94年2
    月12日徒刑執行完畢出監等情，有臺灣高等法院被告前案紀
    錄表及本院院內索引卡紀錄表各1 份在卷可佐，其前受有期
    徒刑之執行完畢後，5 年內再犯本件有期徒刑以上之罪，為
    累犯，應依刑法第47條之規定，遞加重其刑。
三、原審為科刑之判決固非無見，惟原判決對於屬起訴效力所及
    而未於聲請簡易判決處刑書中敘明之事實欄（二）至（七）
    部分，未及審酌，自有未洽，檢察官上訴意旨執此指摘原判
    決不當，為有理由，自應由本院將原判決予以撤銷改判。爰
    審酌被告前有多次竊盜前科，其正值壯年，卻不思以己力獲
    取財物，屢次竊取他人機車數量高達8 台，僅為供己代步而
    滿足一己私慾，造成被害人寸步難行之交通代步不便，欠缺
    尊重他人財產法益之觀念惡性非輕，惟念及犯罪後坦承犯行
    ，態度良好，且竊得機車均已發還被害人，實害已予減輕等
    一切情狀，量處如主文所示之刑，以資懲儆。至扣案之鑰匙
    6 支，為被告所有且為供被告竊取機車時所用之物，業據被
    告供明在卷，爰均依刑法第38條第1 項第2 款之規定，併予
    宣告沒收。
四、又按檢察官聲請以簡易判決處刑之案件，經法院認為有第45
    1 條之1 第4 項但書之情形者，應適用通常訴訟程序審判之
    ，刑事訴訟法第452 條定有明文。另按對於簡易判決之上訴
    ，準用刑事訴訟法第3 編第1 章及第2 章之規定，管轄第二
    審之地方法院合議庭受理簡易判決上訴案件，應依通常程序
    審理。其認案件有刑訴法第452 條之情形者，應撤銷原判決
    ，逕依通常程序為第一審判決，法院辦理刑事訴訟簡易程序
    案件應行注意事項第14項亦定有明文。本件被告除聲請簡易
    判決書所載之犯罪事實外，尚有其他具有連續犯之裁判上一
    罪即併案部分之犯罪事實，本院認不宜量處6 月以下之有期
    徒刑，足認檢察官之聲請簡易判決處刑為不適當，而有刑事
    訴訟法第451 條之1 第4 項但書第2 款之情形，依前揭法律
    規定，應由本院合議庭逕依通常程序審理後，而為第一審之
    判決，檢察官或被告如不服本判決，仍得於法定上訴期間內
    ，向管轄之第二審法院提起上訴，附此敘明。
五、台灣板橋地方法院檢察署94年度偵字第12903 號移送併辦部
    分：
（一）移送併辦意旨另以：被告癸○○基於意圖為自己不法所有
      之犯意，於94年6 月25日7 時50分許，在台北縣新莊市○○路○段39巷1 號前，竊取子○○所有車號DLJ-505 號機
      車1 輛，復於同日10時10分許，持子○○擺放於上開機車
      置物箱內之郵局存摺及印章至新莊郵局欲盜領款項，為子
      ○○當場發現，因認被告涉有連續竊盜罪嫌，而與上開經
      論罪科刑部分之犯行有連續犯之裁判上一罪關係。
（二）按犯罪事實應依證據認定之，無證據不得認定其犯罪事實
      ；又不能證明被告犯罪者，應諭知無罪之判決，刑事訴訟
      法第154 條第2 項、第301 條第1 項分別定有明文。次按
      刑事訴訟法上所謂認定犯罪事實之證據，係指足以認定被
      告確有犯罪行為之積極證據而言，該項證據自須適合於被
      告犯罪事實之認定，始得採為斷罪資料。且認定不利於被
      告之事實，須依積極證據，苟積極證據不足為不利於被告
      之認定時，即應為有利於被告之認定，更不必有何有利之
      證據。如未能發現相當證據，或證據不足以證明，自不能
      以推測或擬制之方法，以為裁判之基礎。又刑事訴訟上證
      明之資料，無論其為直接或間接證據，均須達於通常一般
      之人均不致有所懷疑，而得確信其為真實之程度，始得據
      為有罪之認定，若其關於被告是否犯罪之證明未能達此程
      度，而有合理性懷疑之存在，致使無從形成有罪之確信，
      即不得遽為不利被告之認定（最高法院29年上字第3105號
      、30年上字第816 號、40年臺上字第86號、76年臺上字第
      4986號判例意旨參照）。
（三）公訴人認被告涉犯上開部分之罪嫌，無非係以被害人子○○於警詢中之證詞及贓物認領保管單1 紙為主要依據。訊
      據被告則堅決否認上開犯行，辯稱：伊沒有竊取機車，子
      ○○的皮包（內有存摺、印章等物），伊是在台北縣新莊
      市○○路戲院的前面撿到的。後來伊想試試看存摺內有沒
      有錢，如果有錢要領來用等語。
（四）經查：被害人子○○所有之車號DLJ-505 號輕型機車及置
      放於機車置物箱之皮包，經子○○於94年6 月25日7 時50
      分發現失竊等情，故據被害人子○○於警詢指述綦詳，惟
      依被害人指述僅陳述失竊之情，並無論及係何人行竊，顯
      不足以證明是否為被告竊盜。而被告雖確實持有被害人存
      摺等物，惟取得此物之原因多端，竊取、收受、拾獲皆有
      可能，是尚難僅憑被告持有被害人之存摺等物，即遽認被
      告竊取被害人子○○機車之犯行，是依贓物物品認領保管
      清單，亦無從證明被告確有竊盜犯行，本件實尚乏積極證
      據足證被告有此部分之犯行，其犯罪尚屬不能證明，應屬
      無罪，從而即與前開本件被訴及經認定有罪之其餘竊盜犯
      行，不具何等連續犯之裁判一罪關係，非起訴效力所及，
      本院無從審究，應退回由檢察官依法處理。又被告擅自拾
      取被害人子○○之皮包，是否另犯有刑法第337 條侵占脫
      離所有物罪，亦應由檢察官另行偵查，附此說明。
據上論斷，應依刑事訴訟法第455 條之1 第1 項、第3 項、第45
2 條、第451 條之1 第4 項第1 款、第369 條第1 項前段、第36
4 條、第299 條第1 項前段，刑法第56條、第320 條第1 項、第
3 項、第47條、第38條第1 項第2 款，罰金罰鍰提高標準條例第
1條 前段，判決如主文。
本案經檢察官甲○○到庭執行職務。
中　　華　　民　　國　　94　　年　　12　　月　　30　　日
                  刑事第四庭  審判長法　官　郭玫利
                                    法  官  陳振嘉
                                    法  官  林意芳
以上正本證明與原本無異。
如不服本判決，應於收受送達後10日內向本院提出上訴書狀。
中　　華　　民　　國　　94　　年　　12　　月　　30　　日
　　　　　　　　　　　　　　　　　　書記官  曾秀鳳
中華民國刑法第320條 (普通竊盜罪、竊佔罪)
意圖為自己或第三人不法之所有，而竊取他人之動產者，為竊盜
罪，處五年以下有期徒刑、拘役或五百元以下罰金。
意圖為自己或第三人不法之利益，而竊佔他人之不動產者，依前
項之規定處斷。
前二項之未遂犯罰之。
